【裁判字號】    95,台上,1058
【裁判日期】    950302
【裁判案由】    搶奪
【裁判全文】
最高法院刑事判決            九十五年度台上字第一０五八號
    上訴人  乙○○
                    號在押）.
            甲○○
                    （在押）
上列上訴人等因搶奪案件，不服台灣高等法院台南分院中華民國
九十五年一月十六日第二審判決（九十四年度上訴字第一二四○
號，起訴案號：台灣台南地方法院檢察署九十四年度偵字第一一
三○八號），提起上訴，本院判決如下：
    主  文
上訴駁回。
    理  由
按刑事訴訟法第三百七十七條規定：上訴於第三審法院，非以判
決違背法令為理由，不得為之。是提起第三審上訴，應以原判決
違背法令為理由，係屬法定要件。如果上訴理由狀並未依據卷內
訴訟資料具體指摘原判決不適用何種法則或如何適用不當，或係
對原審已調查明確並於判決內論駁或說明之事項，徒憑己見重為
事實之爭辯，或任意指摘，顯與法律規定得為第三審上訴理由之
違法情形不相適合時，即應認其上訴為違背法律上之程式，予以
駁回。乙○○上訴意旨略稱：乙○○實質上並未參與竊車，已坦
承搶奪犯行，請求酌情依刑法第五十九條之規定減輕其刑，以勵
自新云云。甲○○上訴意旨略稱：原審量處上訴人甲○○有期徒
刑四年及諭知強制工作三年，並未審酌檢察官起訴書求刑有期徒
刑三年，及甲○○已坦承犯行，有違公平、比例原則云云。
惟查：原判決維持第一審依牽連犯從一重論處上訴人乙○○、甲
○○共同連續意圖為自己不法之所有，而搶奪他人之動產（均累
犯）罪刑（均並於刑之執行完畢或赦免後，令入勞動場所，強制
工作三年）之判決，駁回上訴人等在第二審之上訴，係依憑：上
訴人甲○○、乙○○之供述，被害人林宗賢、陳許素娟、謝素妮
、許瓊月、郭寶珠、吳桂馨、黃亮禎、陳雅勤及證人陳雅玉之指
證，卷附贓物認領保管單、現場及被害人指認照片等證據，為其
論罪之依據。其認定上訴人等之搶奪等事實，有上述卷內證據資
料可考，並敘明其如何為審酌量刑之依據，在法定刑度內而為量
刑，無逾越法律規定範圍或濫用權限情事，其推理論斷於證據法
則亦並無違背。又檢察官於起訴書為具體求刑之記載，要為其實
行公訴職權之行使，法院審酌犯罪之一切情狀而為量刑，本不需
受其拘束，自不能僅因量刑與檢察官之求刑不合，而遽指為違法
。上訴意旨對原審已調查明確並於判決內論駁或說明之事項，徒
憑己見重為事實之爭辯，或任意指摘，自與法律規定得為第三審
上訴理由之違法情形不相適合。綜上說明，應認本件上訴人等之
上訴違背法律上之程式，均應予以駁回。
據上論結，應依刑事訴訟法第三百九十五條前段，判決如主文。
中    華    民    國  九十五  年    三    月    二    日
                      最高法院刑事第七庭
                          審判長法官  呂  潮  澤
                                法官  吳  昆  仁
                                法官  孫  增  同
                                法官  趙  文  淵
                                法官  吳      燦
      本件正本證明與原本無異
                                      書  記  官
中    華    民    國  九十五  年    三    月    八    日
                                                    Ｍ


司法院資訊處製作；財團法人民間司法改革基金會備份。
